【裁判字號】    95,訴,1420
【裁判日期】    951121
【裁判案由】    違反槍砲彈藥刀械管制條例
【裁判全文】
臺灣臺中地方法院刑事判決              95年度訴字第1420號
公  訴  人  台灣台中地方法院檢察署檢察官
被      告  乙○○
選任辯護人  曹宗彝律師
上列被告因違反槍砲彈藥刀械管制條例案件，經檢察官提起公訴
（九十四年度偵字第七六六七號），本院判決如下：
    主    文
乙○○共同未經許可，運輸空氣槍，處有期徒刑伍年貳月，併科
罰金新台幣拾萬元，罰金如易服勞役，以新台幣壹仟元折算壹日
。
扣案之CROSMAN廠1077型口徑4﹒5㎜空氣長槍貳支（槍枝管制編
號0000000000、0000000000號）沒收。
    犯 罪 事 實
一、乙○○明知具有殺傷力之空氣槍，係槍砲彈藥刀械管制條例
    所管制之物品，未經許可不得進口，竟與居住美國地區之友
    人劉國光基於運輸空氣槍之犯意聯絡，委由劉國光於不詳時
    間，在美國地區之不詳地點，購得具有殺傷力之CROSMAN廠1
    077型口徑4﹒5㎜空氣長槍二支，將之拆解成槍身、槍管、
    扳機、擊捶、轉輪、螺絲等零件後，未經許可，於民國九十
    三年十二月三日，分別裝置二只郵包（郵包遞發單編號3512
    2、35167號），並在郵包上註明係「SPORT TOYS」，自美國
    地區以郵寄方式進口。嗣於九十三年十二月十四日，運送至
    台灣時，經中華郵政股份有限公司台中英才郵局（下稱台中
    英才郵局）國際包裹組人員會同財政部台中關稅局（下稱台
    中關稅局）進口課郵務股人員拆封查驗，發現郵包內裝上開
    二支空氣長槍所拆解之零件，而報警查獲。
二、案經法務部調查局航業海員調查處台中站移送台灣台中地方
    法院檢察署檢察官偵查起訴。
    理    由
一、訊據被告乙○○否認未經許可輸入空氣槍之犯行，辯稱伊不
    知扣案之二支空氣長槍零件如何寄送來台，也不知該二支空
    氣長槍零件郵包之收件人為何寫伊姓名，郵局及海關人員查
    獲之該二支空氣長槍零件不實云云。惟查內裝二支CROSMAN
    廠1077型口徑4﹒5㎜空氣長槍所拆解零件之郵包二只（郵包
    遞發單編號35122、35167號），係劉國光於九十三年十二月
    三日，從美國地區以郵寄方式寄送來台，收件人為被告，經
    台中英才郵局國際包裹組人員會同台中關稅局進口課郵務股
    人員於九十三年十二月十四日，拆封查驗發現而報警查獲等
    情，業據證人即台中關稅局進口課郵務股人員林慶賢、陳燦
    卿、台中英才郵局國際包裹組人員卓江洲、賴宏銘，分別於
    法務部調查局航業海員調查處台中站調查及檢察官偵查中證
    述屬實，並有CROSMAN廠1077型口徑4﹒5㎜空氣長槍二支所
    拆解之槍管、槍身、扳機、擊錘、轉輪、螺絲等零件、郵政
    封箱二只扣案，及影印之郵包外觀、郵包遞發單、扣押貨物
    收據、槍枝照片影本附卷可稽。證人林慶賢於調查中係證稱
    台中關稅局進口課郵務股於九十三年十二月十四日，受理查
    驗二件收件人為被告之進口郵包，郵包遞發單編號為35122
    、35167號，查驗結果發現郵包內裝物品疑為空氣槍，與進
    口貨品名稱運動玩具（SPORT TOYS）不符，除送鑑定外，並
    在郵包遞發單上蓋上「請提供警政署核可進口文件」等字樣
    戳單，送至郵局依郵包遞發單上記載之收件人姓名及地址，
    製作國際包裹補辦手續通知單寄發被告收受，請被告辦妥核
    准進口文件後，前來辦理領取郵包手續，伊記得被告係於九
    十三年十二月下旬，親至本股詢明因由，伊告知槍枝須有警
    政署許可進口文件始能放行，被告答應儘速辦理等語；復於
    偵查中證稱本件係伊同事陳燦卿、黃國松二人查獲，伊看到
    時郵包已打開，伊等工作地點在台中英才郵局，會同郵局人
    員打開郵包均會錄影，錄影由郵局人員處理，不知錄影帶還
    在不在，每一國際郵包都要打開，封時會貼關郵會封等語；
    證人陳燦卿於偵查中證稱遞發單編號35122號郵包係由伊與
    賴宏銘處理，伊處理之郵包有二支槍管，另一郵包是二支槍
    身，發現後拿給組長林慶賢看，林慶賢說可能有殺傷力，必
    須送鑑定等語；證人卓江洲於偵查中證稱郵包自台北郵局送
    至台中英才郵局，會有郵局及海關籤封，伊等也會核對郵包
    清單、重量及號碼等語；證人賴宏銘於偵查中證稱郵件進來
    時，台北郵局以X光照射發現有問題，即在發遞單上註記「
    請註檢」，伊等拆封過程均有錄影，以前錄影帶保存一個月
    ，現在以數位方式錄影可保存六個月等語；證人陳燦卿、卓
    江洲、賴宏銘於偵查中另均證稱國際郵包係由郵局會同海關
    人員拆封查驗，郵局人員開拆，海關人員查核，再由郵局人
    員封裝，貼上關郵會封章等語。而上開二只郵包拆封查驗之
    錄影帶，經本院函詢台中郵局結果，雖因逾保存期限已不存
    在（見卷附台中郵局九十五年六月二十八日中投字第095120
    0205號函），但證人陳慶賢、陳燦卿、卓江洲、賴宏銘分別
    任職台中關稅局進口課郵務股及台中英才郵局國際包裹組，
    與被告並無怨隙，衡情應無攀誣之可能。況被告於法務部調
    查局航業海員調查處台中站訊問時亦供稱遞發單編號35122
    、35167號郵包二只之貨品，係伊美國朋友劉國光於九十三
    年十二月三日，在美國購買後郵寄予伊收受，貨品名稱為「
    DAISY TOY MODEL GUN」，種類係模型玩具槍，但伊迄未收
    到該二只郵包，台中關稅局人員曾於九十四年一月間以電話
    告知有二件收件人為伊之郵包，經檢視係制式空氣槍，須有
    內政部警政署許可文件始能進口，希伊能申請許可，持許可
    文件領取，並告知伊該二支空氣槍之品名及型號，伊於九十
    四年三月間，向內政部警政署申請許可進口，但未獲核准等
    語，復可徵扣案之二支空氣長槍，確係被告委由劉國光在美
    國地區購得後，利用國際郵包郵寄進口。次查扣案之槍管、
    槍身、扳機、擊錘、轉輪、螺絲等零件，經內政部警政署刑
    事警察局鑑定結果，認適可組成二支空氣槍，均屬CROSMAN
    廠1077型口徑4﹒5㎜之空氣長槍，以小型二氧化碳高壓鋼瓶
    內氣體為發射動力，經實際試射三次，其中一支測得鉛彈速
    度分別為157、155、157公尺／秒，換算其動能分別為6﹒29
    、6﹒13、6﹒29焦耳，其單位面積動能分別為39﹒52、38﹒
    52、39﹒52焦耳／平方公分；另一支測得鉛彈速度分別為16
    3、162、165公尺／秒，換算其動能分別為6﹒78、6﹒69、6
    ﹒94焦耳，其單位面積動能分別為42﹒60、42﹒08、43﹒6
    5焦耳／平方公分，依美國軍醫總署定義，彈丸撞擊動能達5
    8呎磅（約為78﹒6焦耳），足以使人喪失戰鬥能力；依該局
    對活豬作射擊測試結果，彈丸單位面積動能達24焦耳／平方
    公分，足以穿入豬隻皮肉層；依日本科學警察研究所研究結
    果，彈丸單位面積動能達20焦耳／平方公分，足以穿入人體
    皮肉層，有該局九十五年八月二十一日刑鑑定第0950095353
    號函附卷足憑，即扣案之槍管、槍身、扳機、擊錘、轉輪、
    螺絲等零件，所組成之空氣槍二支，均具有殺傷力。而被告
    申請內政部警政署同意許可進口扣案之二支空氣長槍所拆解
    之槍管、槍身、扳機、擊錘、轉輪、螺絲等零件，業經該署
    於九十四年三月二十九日，以警署保字第0940030577號函復
    因屬槍砲彈藥刀械管制條例管制之槍枝，所請礙難同意，亦
    有內政部警政署書函（稿）、貨品進口同意書申請書、貨品
    進口同意書、貨品核銷紀錄等影本在卷佐參（被告先後申請
    二次，第一次申請，經內政部函復應檢附槍枝型錄資料、彈
    丸重量、直徑及射出速度，俾利審核，此情並不影響本件之
    認定）。依常情，該遞發單編號35122、35167號之國際郵包
    苟非劉國光從美國地區寄送予被告，為何被告於接獲台中關
    稅局人員通知後，未即時否認其為收件人，而仍申請內政部
    警政署同意其許可進口？又被告如未委由劉國光在美國地區
    購買CROSMAN廠1077型口徑4﹒5㎜之空氣長槍郵寄進口，劉
    國光焉會擅自在美國地區購買該CROSMAN廠1077型口徑4﹒5
    ㎜空氣長槍二支，並將之拆解成槍身、槍管、扳機、擊捶、
    轉輪、螺絲等零件後，裝置二只郵包，以郵寄方式寄送來台
    予被告？顯見被告與劉國光間存有運輸具有殺傷力之空氣槍
    之合意，被告所辯無非飾卸之詞，不足採信，其犯行已堪認
    定。至於卷附劉國光發遞予被告女兒之電子郵件內容，固供
    陳其購買星際大戰玩具，分裝四包，透過美國郵局郵寄予被
    告等語，惟此係審判外之陳述，且無任何事證佐憑，尚難作
    為有利被告之認定。
二、核被告所為，係犯槍砲彈藥刀械管制條例第八條第一項之運
    輸空氣槍罪。被告與劉國光間有犯意聯絡及行為分擔，為共
    同正犯，二人因運輸而持有空氣槍之低度行為，已為運輸之
    高度行為所吸收，不另論罪。爰審酌被告尚無前科紀錄（見
    卷附台灣高等法院被告前案紀錄表），未經許可，利用郵寄
    方式進口具有殺傷力之空氣槍，危害社會秩序，及其犯罪動
    機、目的、手段、犯罪後態度等一切情狀，處以如主文所示
    之刑，並諭知罰金部分易服勞役之折算標準。被告行為後，
    刑法第二十八條「二人以上共同實施犯罪之行為者，皆為正
    犯」之規定，業經公布修正為「二人以上共同實行犯罪之行
    為者，皆為正犯」；另刑法第四十二條第二項「易服勞役以
    一元以上三元以下，折算一日。但勞役期限不得逾六個月」
    ，並適用修正前罰金罰鍰提高標準條例第二條（現已刪除）
    之規定，亦修正為「易服勞役以新台幣一千元、二千元或三
    千元折算一日，但勞役期限不得逾一年」（修正後為第四十
    二條第三項），自九十五年七月一日施行。依修正施行後刑
    法第二條第一項「行為後法律有變更者，適用行為時之法律
    。但行為後之法律有利於行為人者，適用最有利於行為人之
    法律」之規定，比較修正前後刑法第二十八條之規定，修正
    後之規定，並未較有利於被告，故本件應適用被告時即修正
    前刑法第二十八條之規定，論以共同正犯；而比較修正前刑
    法第四十二條第二項及修正後刑法第四十二條第三項之規定
    ，修正後之規定，較有利於被告林清洋，則應適用修正後之
    規定，諭知其易服勞役之折算標準，即應以新台幣一千元折
    算一日，併予敘明。扣案之扣案之CROSMAN廠1077型口徑4﹒
    5㎜空氣長槍二支（槍枝管制編號0000000000、0000000000
    號），係違禁物，應依刑法第三十八條第一項第一款規定宣
    告沒收。
據上論斷，應依刑事訴訟法第二百九十九條第一項前段，槍砲彈
藥刀械管制條例第八條第一項，刑法第十一條前段、第二條第一
項、第四十二條第三項、第三十八條第一項第一款，修正前刑法
第二十八條，判決如主文。
本案經檢察官甲○○到庭執行職務。
中    華    民    國    95    年    11    月    21    日
                  台灣台中地方法院刑事第八庭
                          審判長法  官  朱光國
                                法  官  洪堯讚
                                法  官  鍾堯航
上正本證明與原本無異。
如不服本判決，應於送達後十日內向本院提出上訴狀（須附繕本
），上訴於台灣高等法院台中分院。
                                書記官  吳淑願
中    華    民    國    95    年    11    月    21    日
附錄論罪科刑法條
槍砲彈藥刀械管制條例第八條第一項：
未經許可，製造、販賣或運輸鋼筆槍、瓦斯槍、麻醉槍、獵槍、
空氣槍或第四條第一項第一款所定其他可發射金屬或子彈具有殺
傷力之各式槍砲者，處無期徒刑或五年以上有期徒刑，併科新台
幣一千萬元以下罰金。


司法院資訊處製作；財團法人民間司法改革基金會備份。
